最高法院刑事判決　　　　　　　　　　　　　　　八十八年度台上字第二二二七號
　　上　訴　人　甲○○
右上訴人因殺人案件，不服台灣高等法院台南分院中華民國八十八年二月四日第二審
判決（八十八年度上重訴字第六十四號，起訴案號：台灣台南地方法院檢察署八十七
年度偵字第一一九七八號），提起上訴，本院判決如左：
    主  文
上訴駁回。
    理  由
本件原判決認定：上訴人甲○○前曾於民國（下同）七十五年間因犯殺人罪，經原審
法院判處有期徒刑八年，嗣經減刑為四年確定在案，於七十九年四月二十五日假釋期
滿執行完畢，復於八十年間因違反肅清煙毒條例案件，經原審法院判處有期徒刑十七
年確定，八十六年七月三十一日假釋出監，現在假釋期中，仍不知悔改，與被害人何
聰英為同居關係，甲○○帶同前婚姻關係所生之子陳育良，何聰英則帶同其前婚姻關
係所生之子女郭家妮、郝浚五人一同租屋居住於台南市○區○○路五三七巷一號二樓
，八十七年十月十日晚上二十三時許，在上址臥室內，甲○○因不滿何聰英近與案外
人潘旭翹過從甚密，且於當日下午十三時三十分許與潘旭翹外出至晚上二十二時許方
返回住處，因而發生激烈爭吵，甲○○一時氣憤，竟萌生殺意，手持水果刀一把進入
房內，猛刺躺在床上之何聰英左胸部要害二刀，頸部、口部各一刀，何聰英因左胸部
刀刺傷合併血胸傷重當場死亡，甲○○驚覺事態嚴重，即以床頭衛生紙為其止血，並
打一一九電話報案，請求急救，未及等救護車到來，即離開現場至台南市安南區顏錤
聰友人家中，先打電話向警方報案（旋即離去經警勸告出面或可獲得自首減刑，其表
示另案假釋中尚待考慮），並電告時在台南市○○區○○街三段三二一巷五十五號陳
育良之外祖母家之陳育良及郭家妮後，搭乘計程車至上開本原街二段三二一巷五十五
號，親自將殺害何聰英情形告知陳育良及郭家妮，並叫陳育良、郭家妮返回住處查看
，甲○○則於翌（十一）日上午五時許，至台南市南區空軍醫院急診室欲查看何聰英
受傷狀況時，為警查獲等情，係以上開犯行，業據上訴人在警訊、偵查中及原審審理
時，一再自白不諱，核與證人陳育良、郭家妮證述上訴人於案發後如何告知彼二人上
情並囑回家處理善後之情節相符，且有檢察官督同法醫師相驗何聰英屍體之驗斷書、
勘驗筆錄、現場照片等在卷足資佐證，為其所憑之證據及認定之理由，並以上訴人嗣
後翻異辯係被害人何聰英先持刀插殺伊胸部，伊始搶刀反擊猛刺被害人胸部二刀，拉
扯中又劃傷被害人頸部云云，核與現場照片顯示被害人平躺床上蓋有棉被，無打鬥掙
扎跡象不符，不足採信。又上訴人持銳利水果刀猛刺被害人胸部要害二刀，血流如注
，致胸刺傷合併血胸致死，俱見殺意甚堅，有置被害人於死之決意。再查，上訴人殺
害被害人後雖曾打一一九電話報案，並請求急救，然未及等候救護車到來即離去兇殺
現場，且報案後不聽警方勸導拒不自動到案接受偵訊、裁判，不合自首減刑之條件，
於理由內詳加說明。核上訴人所為，係犯刑法第二百七十一條第一項殺人罪，原審因
而撤銷第一審不當之判決，適用刑法第二百七十一條第一項、第三十七條第一項，並
審酌上訴人另有前科，假釋期間中復犯本案，雖不構成累犯，但亦足徵品行不佳及其
他一切犯罪情狀，量處上訴人無期徒刑，並宣告褫奪公權終身，經核於法並無違誤。
上訴人指摘原審未審酌伊手部亦有割傷及被害人頸、口二處亦有刀傷等細節，遽斷伊
係利用被害人睡覺之際加以殺害，判決即有不備理由云云，即縱屬實，亦於上訴人自
承確有壓倒被害人在床上再持水果刀猛刺被害人胸部等處之殺人犯行之認定（警卷第
三頁筆錄），仍不生影響。上訴意旨，徒執前詞，指摘原判決違背法令，尚難認為有
理由，上訴應予駁回。
據上論結，應依刑事訴訟法第三百九十六條第一項，判決如主文。
中      華      民      國    八十八    年      五      月      五      日
                              最高法院刑事第二庭
                                  審判長法官  莊  來  成
                                        法官  呂  潮  澤
                                        法官  謝  俊  雄
                                        法官  白  文  漳
                                        法官  蘇  振  堂
      右正本證明與原本無異
                                              書  記  官
中      華      民      國    八十八    年      五      月     十二     日
